【裁判字號】    90,上易,1168
【裁判日期】    900427
【裁判案由】    竊盜
【裁判全文】
臺灣高等法院刑事判決                            九十年度上易字第一一六八號
    上  訴  人
    即  被  告  丙○○
右上訴人因竊盜案件，不服臺灣板橋地方法院九十年度易字第三二六號，中華民國九
十年二月十六日第一審判決（起訴案號：臺灣板橋地方法院檢察署八十九年度偵字第
二二九四四號）提起上訴，本院判決如左：
    主  文
上訴駁回。
    事實及理由
一、本案經本院審理結果，認第一審以上訴人即被告連續犯竊盜罪，因而適用刑法第
    二條第一項前段、第五十六條、第三百二十條第一項、第四十一條第一項前段，
    罰金罰鍰提高標準條例第一條前段、第二條，判處被告有期徒刑二月，如易科罰
    金以三佰元折算一日，其認事用法均無不當，量刑亦屬妥適，應予維持，並引用
    第一審判決書記載之事實、證據及理由（如附件）。
二、被告上訴意旨：查獲之金石堂文化廣場建安店出售之雜誌六本，僅足證明其為該
    店出售之商品，不能證明係失竊之物品，且被告當日並未前往該店，自無竊取上
    開雜誌可能。又上開雜誌並非警方在被告機車上查獲，而係頂好超市新莊分店副
    店長乙○○在被告臨上警車之際，手提塑膠袋內裝雜誌七本，聲稱在被告機車上
    發現，提供予警方，當時被告即否認雜誌為被告所有。至於查獲頂好超市物品部
    分，則係因被告攜帶背包進入賣場，為選購方便將部分商品置放背包，並手持二
    包加州葡萄因失誤未通過結帳櫃檯而走出賣場，俟被告發現折返尋找結帳櫃檯時
    ，即為乙○○扭住指稱為小偷，實係出於誤會。被告長期患有精神官能症，時會
    出現精神恍惚，故被告一時走錯出口，應為可信等語。惟查，被告於警訊及檢察
    官訊問時，均已坦承竊盜犯行不諱，並經原審當庭勘驗被告於警訊時之錄音帶確
    認內容無訛。且被告受有高等教育，豈會不知至賣場選購物品，於結帳前應使用
    賣場提供之推車或提籃，不能將商品置放於隨身攜帶之背包。又賣場設計重在動
    線明朗，標示清楚，信無致令被告因失誤而走出出口可能。再警方承辦人員、頂
    好超市副店長乙○○既與被告素不相識，並無怨隙，應無攀誣之理。被告嗣後空
    言翻異，乃卸責之詞，不足採信。原審據以論罪科刑，核無不合。被告仍執前詞
    否認犯罪，指摘原判決不當，提起上訴，為無理由，應予駁回。
三、被告雖請求調閱金石堂文化廣場建安店、頂好超市新莊分店八十九年十二月八日
    晚間之營業錄影帶，及台北縣警察局新莊分局於八十九年十二月八日偵訊被告之
    錄影帶，並傳訊證人即金石堂文化廣場建安店店員曾國華、店長甲○○，以證明
    被告所辯情節云云，惟縱有營業錄影帶亦不能證明被告有無行竊，而原審已勘驗
    被告警訊時之錄音帶內容無訛，至證人曾國華、甲○○均未指證目睹被告行竊，
    縱予傳訊，亦不足為有利於被告之證明，均核與待證事實無涉，是本院爰不依被
    告之請求調閱錄影帶或傳訊證人，併予敘明。
據上論斷，應依刑事訴訟法第三百六十八條，判決如主文。
本案經檢察官楊楚猛到庭執行職務。
中      華      民      國      九十      年      四    月    二十七    日
                              臺灣高等法院刑事第二十庭
                                  審判長法  官  葉  麗  霞
                                        法  官  林  勤  綱
                                        法  官  李  錦  樑
右正本證明與原本無異。
不得上訴。
                                        書記官  郭  台  發
中      華      民      國      九十      年      四    月    三十      日
附錄：本案論罪科刑法條全文
刑法第三百二十條第一項
意圖為自己或第三人不法之所有，而竊取他人之動產者，為竊盜罪，處五年以下有期
徒刑、拘役或五百元以下罰金。
意圖為自己或第三人不法利益，而竊佔他人之不動產者，依前項之規定處斷。
前二項之未遂犯罰之。


司法院資訊處製作；財團法人民間司法改革基金會備份。
